【裁判字號】    89,重訴,554
【裁判日期】    900119
【裁判案由】    清償債務
【裁判全文】
臺灣臺南地方法院民事判決  八十九年度重訴字第五五四號
    原      告    華南商業銀行股份有限公司
    法定代理人    戊○○
    訴訟代理人    丙○○
                  甲○○
                              .
    被      告    翰鋼鐵股份有限公司
                              .
    兼法定代理人  己○○      .
                              .
    被      告    庚○○      .
                              .
                  丁○○      .
                              .
                  辛○○      住台北縣永和市○○路一○○巷二一弄十三號五樓
                              .
右當事人間請求清償債務事件，本院判決如左：
    主      文
被告應連帶給付原告美金拾捌萬仟壹佰拾柒元伍角陸分，及各按附表所示之本
金計算之利息及違約金，並於給付時得按原告公佈之即期外匯賣出匯率折算新台幣給
付。
訴訟費用由被告連帶負擔。
本判決於原告以新台幣佰玖拾萬捌仟元供擔保後，得假執行。
    事      實
甲、原告方面：
  一、聲明：求為判決除假執行擔保金額外，如主文所示。
  二、陳述：
    （一）被告翰鋼鐵股份有限公司（下稱翰鋼鐵公司）於民國八十六年四月十
          四日邀同被告己○○、丁○○及庚○○為連帶保證人，與原告簽訂委任開
          發遠期信用狀契約。約定對於翰鋼鐵公司現在及將來概括委請原告以美
          金五十萬元為限額，循環開發遠期信用狀，以上開限額內各筆遠期信用狀
          項下信用狀結匯證實書或交易憑證所載信用狀金額與已結匯金額之差額為
          原告代立約人向受益人保證付款或墊款予押匯銀行之金額。並同意以開發
          信用狀申請書或遠期信用狀項下之結匯證實書或交易憑證或匯票等有關文
          件為原告代立約人保證付款或墊款之憑證。且以各筆遠期信用狀押匯日或
          裝運日起算按開發信用狀申請書上列明之匯票期限計算各筆債務之清償日
          。立約人並願依上開契約之規定清償各筆債務，且最遲應於各筆遠期信用
          狀項下之債務清償日，將該筆債務本息按清償時原告公布之即期外匯賣出
          匯率折算新台幣或以原幣償還。利息則自押匯日起算，並依當日原告所訂
          外幣貸款利率計收利息。如遲延償還時應依原訂外幣貸款利率、遲延日當
          時原告新台幣基本放款利率加年率百分之二點五或遲延日原告外幣貸款利
          率三者孰高計付遲延利息。凡逾期清償在六個月以內者，按遲延利率之百
          分之十，超過六個月者，按遲延利率百分之二十計付違約金。
    （二）被告翰鋼鐵公司於簽訂上開契約後，於八十八年九月十六日起，分別向
          原告提出三筆信用狀申請書，並經原告依約簽發三筆金額分別為美金十七
          萬五千元、美金五萬六千七百元及美金二十五萬三千六百三十七元（合計
          為美金四十八萬五千三百三十七元）之遠期信用狀在案，該三筆信用狀並
          由原告合作之國外銀行墊款，有結匯證實書及匯票可證。詎上開墊款除第
          一筆曾清償部分本金外，其餘均未清償，且部分墊款業已到期，依據授信
          約訂書第六條之約定，全部債務視為到期，被告等應連帶返還原告剩餘之
          本金三十八萬三千一百三十七元五角六分及約定之利息與違約金，或於清
          償時將上開金額按原告公佈之即期外匯賣出匯率折算新台幣與原告，然屢
          經原告多次催討，被告等均置之不理，迄未清償，為此提起本件訴訟。
    （三）又被告辛○○於八十一年五月十一日曾與原告約定，以新台幣一億元為限
          額，就被告翰鋼鐵公司對原告現在、及將來所負之借款、票款、透支墊
          款、保證、損害賠償及其他一切債務負連帶清償之責，有保證書為憑，是
          被告辛○○就翰鋼鐵公司上開債務，亦負有連帶清償之責，併追加被告
          辛○○為本件訴訟之被告，附此敘明。
  三、證據：提出委任開發遠期信用狀契約一件、保證書一件、授信約定書四件、開
      發信用狀申請書三件、授權書二件、交易憑證九紙、交易憑證九紙、信用狀墊
      款到期還款備查三紙、到期通知書三紙及外匯存放款利率表一紙。
乙、被告方面：
    被告翰鋼鐵公司、己○○、庚○○、丁○○及辛○○均未於言詞辯論期日到場
    ，亦未提出書狀作何聲明或陳述。
    理      由
一、本件被告翰鋼鐵公司、己○○、庚○○、丁○○及辛○○均未於言詞辯論期日
    到場，核無民事訴訟法第三百八十六條所列各款情形，應依原告之聲請，由其一
    造辯論而為判決。
二、原告起訴主張：被告翰鋼鐵公司於八十六年四月十四日邀同被告己○○、丁○○及庚○○為連帶保證人，與原告簽訂委任開發遠期信用狀契約。約定對於翰
    鋼鐵公司現在及將來概括委請原告以美金五十萬元為限額，循環開發遠期信用狀
    ，以上開限額內各筆遠期信用狀項下信用狀結匯證實書或交易憑證所載信用狀金
    額與已結匯金額之差額為原告代立約人向受益人保證付款或墊款予押匯銀行之金
    額。並同意以開發信用狀申請書或遠期信用狀項下之結匯證實書或交易憑證或匯
    票等有關文件為原告代立約人保證付款或墊款之憑證。且以各筆遠期信用狀押匯
    日或裝運日起算按開發信用狀申請書上列明之匯票期限計算各筆債務之清償日。
    立約人並願依上開契約之規定清償各筆債務，且最遲應於各筆遠期信用狀項下之
    債務清償日，將該筆債務本息按清償時原告公布之即期外匯賣出匯率折算新台幣
    或以原幣償還。利息則自押匯日起算，並依當日原告所訂外幣貸款利率計收利息
    。如遲延償還時應依原訂外幣貸款利率、遲延日當時原告新台幣基本放款利率加
    年率百分之二點五或遲延日原告外幣貸款利率三者孰高計付遲延利息。凡逾期清
    償在六個月以內者，按遲延利率之百分之十，超過六個月者，按遲延利率百分之
    二十計付違約金。被告翰鋼鐵公司於簽訂上開契約後，於八十八年九月十六日
    起，分別向原告提出三筆信用狀申請書，並經原告依約簽發三筆金額分別為美金
    十七萬五千元、美金五萬六千七百元及美金二十五萬三千六百三十七元（合計為
    美金四十八萬五千三百三十七元）之遠期信用狀在案，該三筆信用狀並由原告合
    作之國外銀行墊款，有結匯證實書及匯票可證。詎上開墊款除第一筆曾清償部分
    本金外，其餘均未清償，且部分墊款業已到期，依據授信約訂書第六條之約定，
    全部債務視為到期，被告翰鋼鐵公司、己○○、庚○○及丁○○應連帶返還原
    告剩餘之本金三十八萬三千一百三十七元五角六分及約定之利息與違約金，或於
    清償時將上開金額按原告公佈之即期外匯賣出匯率折算新台幣與原告。又被告辛○○於八十一年五月十一日曾與原告約定，以新台幣一億元為限額，就被告翰
    鋼鐵公司對原告現在、及將來所負之借款、票款、透支墊款、保證、損害賠償及
    其他一切債務負連帶清償之責，是被告辛○○就翰鋼鐵公司上開債務，亦負有
    連帶清償之責，然屢經原告多次催討，被告等均置之不理，迄未清償等情，業據
    其提出所述相符之委任開發遠期信用狀契約、保證書、授信約定書、開發信用狀
    申請書、授權書、交易憑證、信用狀墊款到期還款備查、到期通知書三紙及外匯
    存放款利率表一紙等物件為證。被告等則均未於言詞辯論期日到場，亦未提出書
    狀作何聲明或陳述供本院斟酌，自堪信原告主張為真正。
三、從而，原告依據消費借貸及連帶保證之法律關係，請求被告應連帶給付原告美金
    拾捌萬仟壹佰拾柒元伍角陸分，及各按附表所示之本金計算之利息及違約
    金，並得於給付時按原告公佈之即期外匯賣出匯率折算新台幣給付，為有理由，
    應予准許。
四、原告陳明願供擔保，請求宣告假執行，核無不合，茲酌定相當之擔保金額，予以
    准許。
五、結論：本件原告之訴為有理由，依民事訴訟法第三百八十五條第一項前段、第八
    十五條第二項、第三百九十條第二項，判決如主文。
中      華      民      國    九十      年      一      月    十九      日
                                臺灣臺南地方法院民事第三庭
                                            法      官  許蕙蘭
右為正本係照原本作成
如對本判決上訴，須於判決送達後廿日內向本院提出上訴狀
中      華      民      國    九十      年      一      月    十九      日
                                            法院書記官  賴政安
~F0
~T40
   附表
  ┌───┬─────────┬──────┬────────────┬──────────────────┐
  │ 編號 │本 金（美金/元）  │  利   率   │   利息起迄日           │     違約金起迄日                   │
  │      │                  │   年息﹪） │                        │                                    │
  ├───┼─────────┼──────┼────────────┼──────────────────┤
  │  一  │  八０九六一.六二 │  八點二五  │自八十九年四月十九日起  │自八十九年五月二十日起至清償日止，逾│
  │      │                  │            │至清償日止              │期在六個月以內者，按上開利率之一成，│
  │      │                  │            │                        │超過六個月者，按上開利率之二成計算  │
  ├───┼─────────┼──────┼────────────┼──────────────────┤
  │  二  │  五一八０八.六八 │  八點五    │自八十九年四月二十九日  │自八十九年五月三十日起至清償日止，逾│
  │      │                  │            │起至清償日止            │期在六個月以內者，按上開利率之一成，│
  │      │                  │            │                        │超過六個月者，按上開利率之二成計算  │
  ├───┼─────────┼──────┼────────────┼──────────────────┤
  │  三  │二五０三六七.二六 │  八點五    │自八十九年五月二十五日  │自八十九年六月二十六日起至清償日止，│
  │      │                  │            │起至清償日止            │逾期在六個月以內者，按上開利率之一成│
  │      │                  │            │                        │，超過六個月者，按上開利率之二成計算│
  └───┴─────────┴──────┴────────────┴──────────────────┘


司法院資訊處製作；財團法人民間司法改革基金會備份。
